【裁判字號】    97,中簡上,1090
【裁判日期】    980109
【裁判案由】    詐欺
【裁判全文】
臺灣臺中地方法院刑事判決          97年度中簡上字第1090號
上  訴  人
即  被  告  丙○○
上列上訴人即被告因詐欺案案件，不服本院臺中簡易庭97年度中
簡字第3364號中華民國97年10月28日第一審簡易判決（聲請簡易
判決處刑案號：97年度偵字第19220號），提起上訴，本院判決
如下：
    主    文
上訴駁回。
    犯罪事實及理由
一、本案經本院合議庭審理結果，認第一審簡易判決所認定被告
    之犯罪事實及其所憑之理由、證據暨論罪科刑之法條均無不
    當，爰引用本院第一審刑事簡易判決書（如附件所示）中關
    於認定被告犯罪事實及其所憑之理由、證據暨論罪科刑之法
    條部分之記載。
二、上訴意旨略以：上訴人即被告丙○○確實遺失金融卡、存摺
    及印章，是放在機車置物箱內遺失的，伊密碼是寫在存簿上
    ，有打電話去銀行掛失，但因沒有遺失金錢，所以就沒有報
    警，且無證據顯示被告與被害人有聯繫，亦無詐欺集團成員
    指控被告參與其中，被告並無幫助詐欺云云。
三、原審認被告犯幫助詐欺，事證明確，而依刑法第339條第1款
    、第30條第1項前段規定，於法定刑度內，判處被告有期徒
    刑4月，如易科罰金，以新臺幣1千元折算1日，係以被告之
    供述、被害人甲○○之指述，有台新國際商業銀行國內匯款
    回條、玉山銀行臺中分行帳戶開戶資料及綜存戶交易資料查
    詢單各1份在卷可稽為憑，核原審認事用法並無違誤，量刑
    亦屬妥適。
四、被告不服原審判決，並以前詞置辯。惟查，而本案證人甲○
    ○遭詐騙匯入被告持有之玉山銀行臺中分行帳戶金額，係經
    詐欺集團成員以提款卡由自動櫃員機提領，此有前開帳戶客
    戶歷史交易清單，在卷可憑（見警卷第13頁），苟非被告丙
    ○○提供提款卡密碼予該詐騙集團成員，該成員豈可能輕易
    得知提款卡密碼，被告丙○○雖於本院審理時另辯稱：因伊
    有3、4本帳戶，怕會忘記密碼，故將密碼寫在帳戶上云云，
    惟金融機構申設之個人帳戶，係供個人理財使用之金融工具
    ，為避免個人金融等資料，為人所輕易取得，通常均會小心
    保管，多將密碼與提款卡、存簿分開放置，以避免存簿、提
    款卡遺失或遭竊，使人輕易得知密碼，而被告為一智慮成熟
    之成年人焉有不知之理，故被告前開所辯，顯與社會常情不
    符。再參以，詐欺集團為確保其詐欺之犯罪所得，其所使用
    供被害人匯入款項之帳戶，必定是其能掌控之帳戶，以確保
    其能順利提領受詐欺者匯入之款項，故其經常以買受或租用
    之方式以取得帳戶，豈有可能以詐騙或盜取之方式取得存摺
    、提款卡，而使其花費心力詐欺所得之款項，陷於隨時可能
    為被告申請掛失止付而無法取得之危險，足見被告交付其玉
    山銀行臺中銀行存摺、提款卡及密碼予年籍、真實姓名不詳
    之詐欺集團，用以實施詐欺犯行，而其提供金融帳戶之行為
    ，亦屬刑法詐欺罪構成要件以外之行為，其幫助詐欺犯行，
    應可認定。是被告前揭所辯，為無可採，本件被告之上訴為
    無理由，應予駁回。
五、據上論斷，應依刑事訴訟法第455條之1第1項、第3項、第37
    3條、第368條，判決如主文。
本案經檢察官乙○○到庭執行職務。
中    華    民    國    98    年     1    月     9    日
                  刑事第十四庭  審判長法  官  陳  葳
                                      法  官  洪堯讚
                                      法  官  李慧瑜
上正本證明與原本無異。
本件不得上訴。
                                      書記官  陳青瑜
中    華    民    國    98    年     1    月     9    日


司法院資訊處製作；財團法人民間司法改革基金會備份。
